【裁判字號】    99,撤緩,49
【裁判日期】    990319
【裁判案由】    撤銷緩刑
【裁判全文】
臺灣桃園地方法院刑事裁定              99年度撤緩字第49號
聲  請  人  臺灣桃園地方法院檢察署檢察官
受  刑  人  甲○○
上列聲請人因受刑人槍砲彈藥刀械管制條例案件，聲請撤銷其緩
刑宣告（99年度執聲字第297 號、99年度執助字第115 號），本
院裁定如下：
    主  文
甲○○之緩刑宣告撤銷。
    理  由
一、聲請意旨略以：受刑人甲○○前因犯槍砲彈藥刀械管制條例
    案件，經臺灣屏東地方法院於民國97年12月24日以97年度訴
    字第1354號（偵查案號：臺灣屏東地方法院檢察署97年度偵
    字第5492號）判決判處有期徒刑2 年、併科罰金新臺幣20萬
    元，緩刑5 年，並向國庫支付新臺幣10萬元，並於98年3 月
    18日確定在案，詎於緩刑期內即98年7 月22日，更犯施用毒
    品罪，經本院於98年9 月21日以98年度壢簡第2514號判決判
    處有期徒刑3 月，並於98年10月19日確定。惟該受刑人因正
    值年少，受高職肄業教育、智識非高云云，而受緩刑之寬典
    ，是受刑人於緩刑期內，即已犯施用毒品罪，而受得易科罰
    金之有期徒刑3 月宣告確定，足認受刑人犯槍砲彈藥刀械管
    制條例之罪已動搖原判決認定受刑人而予宣告緩刑之基礎，
    無從認原緩刑之宣告得收其預期效果，是本件受刑人顯非偶
    蹈法網或對其前所犯有所悔悟，自有執行刑罰之必要，已合
    於刑法第75條之1 第1 項第2 款所定撤銷緩刑宣告之原因，
    爰依刑事訴訟法第476 條之規定聲請撤銷緩刑之宣告等語。
二、按於98年5 月19日刑法修正施行前，受緩刑之宣告，98年5
    月19日修正刑法施行後，仍在緩刑期內者，適用98年5 月19
    日修正施行之刑法第75條及第75條之1 規定；又上開修正公
    布之刑法，自98年9 月1 日施行，刑法施行法第6 條之1 第
    2 項、第10條之2 第2 項分別定有明文。查本件受刑人甲○
    ○前因犯槍砲彈藥刀械管制條例案件，經臺灣屏東地方法院
    於民國97年12月24日以97年度訴字第1354號判決判處有期徒
    刑2 年，併科罰金新臺幣20萬元，罰金如易服勞役，以新臺
    幣2 千元折算1 日，緩刑5 年，並向國庫支付新臺幣10萬元
    ，於98年3 月18日確定在案，則該案緩刑之宣告，係於98年
    9 月1 日刑法修正施行前諭知，且於施行後仍在緩刑期間內
    ，揆諸前開說明，本件有關該案緩刑之撤銷，應逕適用修正
    後刑法第75條及第75條之1 之規定，由法院依受刑人再犯情
    節，裁量是否撤銷緩刑宣告，而無庸比較新舊法，合先敘明
    。
三、次按緩刑期內因故意犯他罪，而在緩刑期內受6 月以下有期
    徒刑、拘役或罰金之宣告確定者，足認原宣告之緩刑難收其
    預期效果，而有執行刑罰之必要者，得撤銷其宣告，98年 9
    月1日修正施行之刑法第75條之1第1項第2款定有明文。該條
    立法意旨認為，舊刑法關於緩刑期間故意犯他罪，而在緩刑
    期內受6 個月以下之有期徒刑之宣告者，列為應撤銷緩刑之
    事由，過於嚴苛，而排除第75條應撤銷緩刑之事由，移列至
    得撤銷緩刑事由，俾使法官依被告再犯情節，而裁量是否撤
    銷先前緩刑之宣告；其次，如有前開事由，但判決宣告拘役
    、罰金時，可見行為人仍未見悔悟，有列為得撤銷緩刑之事
    由，以資彈性適用，前開條文修正理由可資參照。準此，該
    條採用裁量撤銷主要意義，賦予法院撤銷與否之權限，特規
    定實質要件為「足認原宣告之緩刑難收其預期效果，而有執
    行刑罰之必要」，供作審認之標準；亦即於上揭「得」撤銷
    緩刑之情形，法官應依職權本於合目的性之裁量，妥適審酌
    被告所犯前後數罪間，關於法益侵害之性質、再犯之原因、
    違反法規範之情節是否重大、被告主觀犯意所顯現之惡性及
    其反社會性等情，是否已使前案原為促使惡性輕微之被告或
    偶發犯、初犯改過自新而宣告之緩刑，已難收其預期之效果
    ，而確有執行刑罰之必要。
四、經查：受刑人甲○○前因犯槍砲彈藥刀械管制條例案件，經
    臺灣屏東地方法院於民國97年12月24日以97年度訴字第1354
    號判決判處有期徒刑2 年，併科罰金新臺幣20萬元，罰金如
    易服勞役，以新臺幣2 千元折算1 日，緩刑5 年，並向國庫
    支付新臺幣10萬元，於98年3 月18日確定在案（下稱前案）
    ，詎受刑人於緩刑期前內即98年7 月22日，更犯施用第二級
    毒品罪，經本院於98年9 月21日以98年度壢簡第2514號判決
    判處有期徒刑3 月，並於98年10月19日確定一節，有前開案
    件之判決書、臺灣高等法院被告前案紀錄表各1 份在卷可稽
    ，堪以認定。查前案法院認受刑人年歲尚輕，仍有漫長人生
    待其努力，因認其所處之刑以暫不執行為當，而予以宣告緩
    刑，惟受刑人竟未引以戒惕，除於緩刑期內犯上開本院98年
    度壢簡第2514號施用第二級毒品案件外，又另犯4 次施用第
    二級毒品罪，先後分別經本院及臺灣苗栗地方法院以98年度
    壢簡字第2752、2757、3200號、98年度苗簡字第1047號判決
    判處有期徒刑3 月、3 月、3 月、5 月確定，亦有各該判決
    書存卷可憑，由此足認受刑人並未因前開緩刑之寬典而有所
    省悟及警惕，顯已動搖前案緩刑宣告之基礎，可認前案所宣
    告之緩刑，受刑人並未警惕而未收預期之效果，受刑人顯有
    執行刑罰之必要。聲請人依刑法第75條之1 第1 項第2 款之
    規定，聲請本院撤銷其緩刑之宣告，核無不合，自應依法撤
    銷其緩刑之宣告。
五、依刑事訴訟法第476 條，裁定如主文。
中    華    民    國    99    年    3     月    19    日
                    刑事第四庭    法  官  張宇葭
以上正本證明與原本無異。
如不服本裁定，應於送達後5日內，向本院提出抗告狀。
                                  書記官  高  平
中    華    民    國    99    年    3     月    22    日

司法院資訊處製作；財團法人民間司法改革基金會備份。
